ACORDAO-COMPLETO-2533888

ACÓRDÃO DE RELAÇÃO

ACÓRDÃO DE RELAÇÃO 2593/2022 ATA 14/2022 - PRIMEIRA CÂMARA

Acórdão 2593/2022-TCU-Primeira Câmara
VISTO e relacionado este processo, relativo ao ato de aposentadoria de Maria de Lourdes Rabelo Falcetta, emitido pelo Tribunal Regional Eleitoral do Rio Grande do Sul e submetido a este Tribunal para fins de registro.
Considerando que as análises empreendidas pela Secretaria de Fiscalização de Integridade de Atos e Pagamentos de Pessoal e de Benefícios Sociais (Sefip) detectaram a inclusão irregular, nos proventos, de parcelas decorrentes da incorporação de quintos ou décimos de funções comissionadas exercidas após 08/04/1998;
considerando que a irregularidade identificada é tema de jurisprudência pacificada desta Corte de Contas, especialmente a partir do julgamento pelo Supremo Tribunal Federal (STF) , em repercussão geral, do Recurso Extraordinário (RE)  638.115/CE;
considerando que a parcela impugnada foi concedida a partir de decisão judicial transitada em julgado;
considerando que, segundo a modulação de efeitos do julgamento do RE 638.115/CE feita pelo Supremo Tribunal Federal, os quintos ou décimos amparados por decisão judicial transitada em julgado poderão subsistir;
considerando que, por meio do Acórdão 1414/2021-TCU-Plenário, este Tribunal fixou entendimento no sentido da possibilidade de apreciação de ato sujeito a registro mediante relação, na forma do artigo 143, inciso II, do Regimento Interno deste Tribunal, nas hipóteses em que a ilegalidade do ato decorra exclusivamente de questão jurídica de solução já pacificada na jurisprudência desta Corte de Contas;
considerando que o ato ora examinado deu entrada no TCU há menos de cinco anos; e
considerando, por fim, os pareceres convergentes da Sefip e do Ministério Público junto ao TCU (MP/TCU) .
ACORDAM os Ministros do Tribunal de Contas da União, reunidos em sessão da 1ª Câmara, com fundamento nos arts. 1º, inciso V, e 39, inciso II, da Lei 8.443/1992, c/c os arts. 17, inciso III; 143, inciso II; 260 e 262 do Regimento Interno, em:
a) considerar ilegal e negar registro ao ato de aposentadoria de Maria de Lourdes Rabelo Falcetta; e
b) expedir as determinações contidas no item 1.7 abaixo:
1. Processo TC-Processo 005.109/2022-1 (APOSENTADORIA) 
	1.1. Interessada: Maria de Lourdes Rabelo Falcetta (XXX.078.786-XX) , ex-servidora
	1.2. Unidade: Tribunal Regional Eleitoral do Rio Grande do Sul (TRE/RS) 
	1.3. Relator: Ministro Jorge Oliveira
	1.4. Representante do Ministério Público: Procurador Júlio Marcelo de Oliveira
	1.5. Unidade Técnica: Secretaria de Fiscalização de Integridade de Atos e Pagamentos de Pessoal e de Benefícios Sociais (Sefip) 
	1.6. Representação legal: não há
	1.7. Determinar ao TRE/RS que, no prazo indicado, contado a partir da notificação desta decisão:
1.7.1. em quinze dias, dê ciência do inteiro teor deste acórdão à interessada;
1.7.2. em trinta dias, encaminhe ao TCU o comprovante da data de ciência do teor desta deliberação pela ex-servidora.

Primeira Câmara

Maria de Lourdes Rabelo Falcetta (XXX.078.786-XX), ex-servidora

JORGE OLIVEIRA

não há

Procurador Júlio Marcelo de Oliveira

APOSENTADORIA (APOS)

Secretaria de Fiscalização de Integridade de Atos e Pagamentos de Pessoal e de Benefícios Sociais (Sefip)